【裁判字號】    89,易,553
【裁判日期】    890801
【裁判案由】    詐欺
【裁判全文】
台灣苗栗地方法院刑事判決                          八十九年度易字第五五三號
    公  訴  人  台灣苗栗地方法院檢察署檢察官
    被      告  乙○○
右列被告因詐欺案件，經檢察官提起公訴（八十九年度偵緝字第九七號），本院判決
如左：
    主  文
乙○○意圖為自己不法之所有，以詐術使人將本人之物交付，處有期徒刑肆月，緩刑
貳年。
    事  實
一、乙○○明知其經濟困難無力負擔購買機車之費用，竟意圖為自己不法之所有，並
    基於詐欺之犯意，利用其父許銀泉（不知情）十幾年來在甲○○所獨資開設，位
    於苗栗縣後龍鎮○○里○○路二十巷六號「中強機車行」建立之良好信譽，於民
    國八十八年十一月五日上午八時許，施用詐術，持其身分證件及印章赴上址，對
    甲○○佯稱欲購買總價新台幣（下同）五萬七千元之機車乙輛，使甲○○陷於錯
    誤，為其辦妥領照事宜。翌日下午六時許，乙○○再赴上址，詐稱於一星期內交
    付車款，使甲○○續陷於錯誤，以為乙○○將於一星期內給付車款，而將該已辦
    妥車籍登記，車號為ＢＸＳ—三九七號（三陽牌、綠色、引擎號碼ＲＵ０二六六
    六六號、一二四ＣＣ）之機車交付乙○○騎乘使用。詎乙○○於取得機車後，即
    於同月九日將該車過戶轉賣他人，得款花用。嗣屢經甲○○向乙○○催討未果，
    且獲悉車籍所有人遭更名後，始知受騙。
二、案經甲○○委由其妻劉美珠訴由苗栗縣警察局竹南分局報請台灣苗栗地方法院檢
    察署檢察官偵查起訴。
    理  由
一、訊據被告乙○○坦承其經濟困難無力負擔購買機車費用，有於右揭時、地，持其
    身分證件及印章向甲○○稱欲購買機車乙輛，翌日下午六時許，再赴機車行，對
    甲○○稱於一星期內交付車款，甲○○即將該已辦妥車籍登記之機車交給伊騎乘
    使用。伊於取得機車後，即於同月九日將該車過戶轉賣他人等情不諱。惟矢口否
    認有何詐欺犯行，辯稱：無詐騙被害人意思云云。經查：前開事實業經甲○○及
    其妻劉美珠在警、偵訊時指述歷歷，均陳稱：被告於八十八年十一月五日上午八
    時許，持其身分證件及印章至機車行，稱欲購買機車。同年月六日取車時，因顧
    念其父許銀泉是「中強機車行」十幾年的老顧客，才答應她於一星期內付清全部
    價款，讓她在未付款情況下先將機車取走。此期間，被告未曾至店裡付款，並一
    拖再拖，嗣後監理站告知上開車輛已更名，始知被告已將該車轉賣他人，遭其詐
    騙（見偵字第一四二九號卷第三頁反面、第四頁、第五頁反面、第六頁）。就轉
    售機車部分核與證人即「遙宗機車行」負責人童遙宗於警訊中証述之情節相符（
    見偵字第一四二九號卷第八至九頁）。並有交通部公路局新竹區監理所苗栗監理
    站八十九年五月二十日八九竹監苗字第０三七七二號函及所附之上開機車新領牌
    照登記書影本二份、過戶書影本一份在卷可証。且被告在本院審理時自承購車時
    身上沒錢，付不起車款，當時尚有二萬九千多元的負債，因為沒錢就將該車轉賣
    他人，得款三萬多元，其中二萬元還朋友，另七千元付其夫的汽車貸款，但沒還
    甲○○的購車款（見本院八十九年七月十八日筆錄）。衡情，被告於購車時已明
    知其無資力購車，且尚有負債，乃利用其父在中強機車行長久以來建立的信譽，
    持身分証及印章，對甲○○佯稱欲購買機車，待甲○○為其辦妥領照事宜後，復
    對甲○○佯稱於一星期內交付車款，使甲○○陷於錯誤，誤以為被告將於一星期
    內給付車款，而於被告尚未付款情況下，將已辦妥車籍登記之機車交付被告使用
    。乃被告於取得機車後，未至一星期之付款期限，隔三天即將原值五萬七千元的
    機車以三萬多元之賤價轉售他人，得款後即將之清償債務及支付其夫之汽車貸款
    ，且並未清償欠甲○○的購車款，足見被告確有詐騙甲○○機車之意及為自己不
    法所有之意圖。所辯無詐欺之意云云應係卸責之詞，不足採信。本件事證明確，
    被告犯行應堪認定。
二、核被告乙○○所為，係犯刑法第三百三十九條第一項之詐欺取財罪。其先施用詐
    術，持其身分證件及印章，對甲○○佯稱欲購買機車，使甲○○陷於錯誤，為其
    辦妥領照事宜。翌日乙○○再對甲○○詐稱於一星期內交付車款，使甲○○續陷
    於錯誤，係為達成同一詐欺目的之接續二行為，為接續犯。爰審酌被告之品行、
    犯罪之動機、目的、手段、所生危害及犯後已與被害人達成和解，頗有悔意，且
    被害人亦表示願原諒被告（見本院八十九年七月十八日筆錄）等一切情狀，量處
    如主文所示之刑。末查，被告前未曾受有期徒刑以上刑之宣告，有台灣苗栗地方
    法院檢察署刑案資料查註紀錄表及台灣高等法院被告全國前案紀錄表各一紙在卷
    可憑，其因一時失慮，誤觸刑章，經此科刑教訓，當知戒慎，信無再犯之虞，本
    院認被告所受刑之宣告，以暫不執行為適當，併諭知緩刑二年，以啟自新。
據上論斷，應依刑事訴訟法第二百九十九條第一項前段、刑法第三百三十九條第一項
、第七十四條第一款、罰金罰鍰提高標準條例第一條前段，判決如主文。
本案經檢察官黃智勇到庭執行職務。
中      華      民      國      八十九      年      八      月    一    日
                                臺灣苗栗地方法院刑事庭
                                    法  官  劉  興  浪
右正本證明與原本無異。
如不服本判決，應於判決送達後十日內，向本院提出上訴狀（須附繕本），上訴於台
灣高等法院台中分院。
                                    書記官  陳  建  分
中      華      民      國      八十九      年      八      月    一    日
附錄論罪科刑法條
刑法第三百三十九條第一項：
意圖為自己或第三人不法之所有，以詐術使人將本人或第三人之物交付者，處五年以
下有期徒刑、拘役或科或併科一千元以下罰金。


司法院資訊處製作；財團法人民間司法改革基金會備份。
